臺灣桃園地方法院刑事判決　　　　　110年度交簡上字第172號
上　訴　人　臺灣桃園地方檢察署檢察官
被　　　告　李錫寶


上列上訴人因被告過失傷害案件，不服本院中華民國110 年3月
25日所為109 年度桃交簡字第816 號第一審簡易判決（偵查案號
：109 年度偵字第2271號），提起上訴，本院管轄之第二審合議
庭判決如下：
    主  文
上訴駁回。
    事實及理由
一、本案經本院合議庭審理結果，認原審簡易判決以被告李錫寶
    犯刑法第284 條前段之過失傷害罪，判處拘役5 日，並諭知
    易科罰金折算之標準為以新臺幣1000元折算1 日，認事用法
    及量刑均無不當，應予維持，並引用原審簡易判決書記載之
    事實、證據及理由（如附件）。
二、檢察官依告訴人之請求提起上訴，其上訴意旨略以，告訴人
    受傷甚重，造成生活不便及身體痛苦，被告犯後未積極與告
    訴人達成和解，且被告違反交通規則情節重大，原審量刑實
    屬過輕，請求撤銷原判決，改判以較重之刑等語。
三、按量刑的輕重，屬事實審法院得依職權自由裁量之事項，苟
    已斟酌刑法第57條各款所列情狀而未逾越法定刑度，不得遽
    指為違法，且在同一犯罪事實與情節，如別無其他加重或減
    輕之原因，下級審量定之刑，亦無過重或失輕之不當情形，
    則上級審法院對下級審法院之職權行使，原則上應予尊重（
    最高法院72年台上字第6696號、85年度台上字第2446號判決
    意旨參照）。
四、經查，原審就據以認定被告犯過失傷害罪之證據及理由業已
    敘明綦詳，復經本院審酌全案情節，認原審認事用法並無不
    當，量刑亦甚妥適而無違法之處。是檢察官依告訴人之請求
    上訴，認原審量刑過輕，然原審就此部分，已於量刑時考量
    ，且在法定刑範圍內予以量處，復未違反比例原則，要無違
    法可言，檢察官執前詞提起上訴，並無理由，應予駁回。
據上論斷，依刑事訴訟法第455 條之1 第1 項、第3 項、第368
條、第373 條，判決如主文。
本案經檢察官楊挺宏聲請簡易判決處刑，檢察官李信龍到庭執行
職務。
中    華    民    國   110    年   10     月    28    日
                      刑事第九庭審判長法  官  陳品潔
                                      法  官  蔣彥威
                                      法  官  王鐵雄
以上正本證明與原本無異。
不得上訴。
                                      書記官  涂頴君
中    華    民    國   110    年    10    月    28    日
　
附件：
臺灣桃園地方法院刑事簡易判決      109年度桃交簡字第816號
聲  請  人  臺灣桃園地方檢察署檢察官
被      告  李錫寶  男  民國00年0月00日生
                    身分證統一編號：Z000000000號
                    住新北市○○區○○街00巷00號
上列被告因過失傷害案件，經檢察官聲請以簡易判決處刑（109
年度偵字第2271號），本院判決如下：
    主  文
李錫寶犯過失傷害罪，處拘役伍日，如易科罰金，以新臺幣壹仟
元折算壹日。
    事  實
一、李錫寶於民國108 年9 月11日下午，駕駛車牌號碼000-0000
    號自用小客車，沿桃園市龜山區龍華街方向直行，於同日下
    午3 時51分許，行經桃園市龜山區萬壽路1 段與龍華街口前
    欲左轉往新莊方向時，原應注意左轉彎時，應距交岔路口30
    公尺前顯示方向燈或手勢，換入內側車道或左轉車道，行至
    交岔路口中心處左轉，且轉彎車應讓直行車先行，且依當時
    天候晴、日間自然光線、柏油路面乾燥、無缺陷、無障礙物
    、視距良好等情況，並無不能注意之情形，竟疏未注意及此
    ，未讓直行車先行，仍貿然左轉彎，適有呂麗玉騎乘車牌號
    碼000-000 號普通重型機車，自對向駛至該處路口，一時閃
    避不及，發生碰撞，使呂麗玉人車倒地，因此受有左膝蓋挫
    傷等傷害。
二、案經呂麗玉訴由桃園市政府警察局龜山分局報告臺灣桃園地
    方檢察署檢察官偵查後聲請以簡易判決處刑。
    理  由
一、事實認定
  ㈠上開事實，業據被告李錫寶於警詢、偵訊及本院調查程序訊
    問時坦承不諱（見偵卷第8 頁、第72頁，本院卷第28頁），
    核與證人即告訴人呂麗玉於警詢時指述之情節大致相符（見
    偵卷第19至20頁），並有告訴人提出之大明醫院108 年12月
    13日之診斷證明書、長庚醫療財團法人林口長庚紀念醫院10
    8 年11月4 日診字第0000000000000 號診斷證明書、道路交
    通事故現場圖、道路交通事故調查表㈠、道路交通事故調查
    報告表㈡、本案交通事故現場之道路交通事故照片17張、監
    視器錄影畫面截圖5 張、告訴人受傷照片4 張在卷可佐（見
    偵卷第23頁、第25頁、第27頁、第29頁、第31頁、第33頁、
    第35至40頁、第44至46頁、第43頁、第47至48頁），足認被
    告出於任意性之自白與事實相符，堪予採認。
  ㈡按左轉彎時，應距交岔路口30公尺前顯示方向燈或手勢，換
    入內側車道或左轉車道，行至交岔路口中心處左轉，並不得
    占用來車道搶先左轉。轉彎車應讓直行車先行，道路交通安
    全規則第102 條第1 項第5 、7 款分別訂有明文。查被告係
    合法考領有小客車普通駕駛執照之人乙節，此有被告駕駛執
    照影本1 份附卷可參（見偵卷第51頁），是被告對於上開道
    路交通安全規則之規範，知之甚詳；而本案交通事故發生當
    時天候為晴，日間有自然光線，被告所行經之上開柏油路面
    乾燥、無缺陷、無障礙物遮蔽視線且視距良好，有上開道路
    交通事故調查表㈠在卷可憑（見偵卷第31頁），是依當時被
    告之主觀認知及客觀行車環境，並無使被告不能注意遵循上
    開道路交通安全規則之特殊情事，然被告於應注意、能注意
    情況下，竟疏未注意遵守上開道路交通安全規則之規定，足
    證其就本案交通事故之發生顯有過失無訛。
  ㈢另告訴人所受如事實欄所載傷害係因本案交通事故所致，而
    本案交通事故係因被告上開過失行為所致，是被告上開過失
    肇事行為與告訴人所受如事實欄所載之傷害結果間，具有相
    當因果關係，被告自應就其上開過失行為負責。
  ㈣綜上，本件事證明確，被告犯行洵堪認定，應予依法論科。
二、論罪科刑：
  ㈠所犯罪名
    核被告所為，係犯刑法第284 條前段之過失傷害罪。
  ㈡自首部分
    被告於肇事後，於有偵查犯罪權限之機關人員知悉其犯罪前
    ，向據報前往現場處理之桃園市政府警察局蘆竹分局蘆竹交
    通分隊員警承認肇事，有A3類道路交通事故調查紀錄表、桃
    園市政府警察局龜山分局110 年3 月20日山警分偵字第1100
    010203號函檢附該分局迴龍派出所員警粘清紋處理本案交通
    事故過程之職務報告附卷可參（見偵卷第55至56頁，本院卷
    第59頁），進而接受後續司法裁判，堪認被告合於自首要件
    ，爰依刑法第62條前段規定減輕其刑。
  ㈢科刑部分
    爰審酌被告因上開疏未遵守交通規則之過失行為，致生本案
    交通事故，造成告訴人因而受有左膝蓋挫傷，此有告訴人於
    108 年9 月11日於案發現場拍攝之傷勢照片在卷可佐（詳見
    偵卷第43頁），傷勢非重，而向被告請求賠償23萬元（見本
    院109 年度桃交簡附民字第83號卷第5 頁），且其與告訴人
    因賠償金額未有共識，迄今未達成和解，但其所投保之強制
    保險已就告訴人之財損部分給付部分保險金200 元（見本院
    卷第39頁）。又衡酌被告於犯後坦認犯行，有悛悔之意，兼
    考量其品性素行、被告之過失情節與程度、生活狀況、國中
    畢業之教育程度、勉持之家庭經濟狀況（見偵卷第7 頁）等
    一切情狀，量處如主文所示之刑，並諭知易科罰金折算標準
    。
三、依刑事訴訟法第449 條第1 項前段、第3 項，刑法第284 條
    前段、第41條第1 項前段、第62條前段，刑法施行法第1 條
    之1 第1 項，逕以簡易判決處刑如主文。
四、如不服本判決，得於判決書送達之翌日起20日內，以書狀敘
    述理由（應附繕本），向本院提出上訴。
本案經檢察官王以文聲請以簡易判決處刑。
中    華    民    國   110    年    3     月    25    日
                  刑事第六庭    法  官  何啓榮
以上正本證明與原本無異。
如不服本判決，應於判決送達後20日內向本院提出上訴狀（應附
繕本）。
                                書記官  張詠昕
中    華    民    國   110    年    3     月    26    日
附錄論罪科刑法條：中華民國刑法第284條。
因過失傷害人者，處 1 年以下有期徒刑、拘役或 10 萬元以下
罰金；致重傷者，處 3 年以下有期徒刑、拘役或 30 萬元以下
罰金。